【裁判字號】    95,易,171
【裁判日期】    950509
【裁判案由】    竊盜
【裁判全文】
臺灣雲林地方法院刑事判決               95年度易字第171號
公  訴  人  臺灣雲林地方法院檢察署檢察官
被      告  丁○○
上列被告因竊盜案件，經檢察官提起公訴（95年度偵字第587 、
1549、1651號），被告於準備程序中就被訴事實為有罪之陳述，
受命法官於聽取當事人之意見後，本院合議庭裁定改由受命法官
獨任以簡式審判程序審理，判決如下：
    主  文
丁○○共同連續攜帶兇器竊盜，累犯，處有期徒刑捌月。
    犯罪事實及理由
壹、程序事項：
    被告丁○○所犯為死刑、無期徒刑、最輕本刑為3 年以上有
    期徒刑之罪或高等法院管轄第一審案件以外之案件，而於本
    院準備程序進行中，被告就被訴事實為有罪之陳述，經法官
    告知簡式審判程序之旨，並聽取公訴人及被告之意見後，經
    本院合議庭裁定由受命法官獨任進行簡式審判程序，合先敘
    明。
貳、實體事項：
  一、構成犯罪事實：
      丁○○前於民國85年間因違反麻醉藥品管理條例案件，經
      臺灣高等法院臺南分院於87年5 月21日，以86年度上更一
      字第388 號判處有期徒刑5 年4 月確定，甫於89年12月26
      日縮短刑期假釋出監，於93年2 月13日假釋期滿，其未執
      行之刑，以已執行論。詎仍不思悔改，竟基於意圖為自己
      不法所有之概括犯意，連續為下列行為：
      (一)丁○○於95年1 月22日上午10時許，與許育彰（由檢察
        官另行偵辦）基於意圖為自己不法所有之犯意聯絡，由
        丁○○駕駛車牌號碼SH-4837 號自用小貨車搭載許育彰
        ，一同前往雲林縣褒忠鄉○○村鎮○路32之26號「阜東
        國貿公司」廠房外圍處，共同徒手竊取該公司員工甲○
        ○所管領之白鐵旗桿3 支（每支長約10.1公尺，市價共
        約新臺幣【下同】8,500 元），得手後欲變賣現金花用
        。嗣於同日中午12時10分許，適丁○○駕駛上開自用小
        貨車前往雲林縣崙背鄉○○村○○路「協全舊貨商」欲
        變賣之際，為警當場查獲。
      (二)丁○○於95年3 月17日晚上10時許，在雲林縣崙背鄉○
        ○村○○路168 之7 號某飼料加工廠門外，徒手竊取丙
        ○○所有之電纜線1 條（長約12.5公尺，重約4.5 公斤
        ，市價約110 元），得手後欲供己綑綁油桶之用。嗣於
        翌日上午7 時50分許，丁○○與廖志豪（由檢察官另為
        不起訴處分）在雲林縣二崙鄉田尾村「賜福宮」以南50
        0 公尺排水溝旁之上開自用小貨車上睡覺時，為警查獲
        該車後座置有前揭電纜線，而悉上情。
      (三)丁○○於95年3 月27日凌晨2 時許，在雲林縣虎尾鎮○
        ○路969 號已歇業之「賞花KTV 」內，持其所有客觀上
        足以危害他人生命、身體安全而可供兇器使用之剪刀1
        把（未扣案），竊取乙○○所有之電纜線1 批（長約12
        5 公尺，重約36.4公斤，市價約900 元），得手後欲變
        賣現金花用。嗣於95年3 月27日上午8 時20分許，適丁
        ○○騎乘車牌號碼TH8-683 號機車至雲林縣虎尾鎮○○
        路737 之1 號「錦昌資源回收場」欲變賣該電纜線之際
        ，為警當場查獲而悉上情。
  二、認定犯罪事實所憑之證據及理由：
      上揭犯罪事實，業據被害人甲○○、丙○○、沈素華於警
      詢時指述及於偵查中證述綦詳，並經證人乙○○於偵查中
      證述明確，且有贓物認領保管單3 紙、扣押物品目錄表2
      紙、臨檢紀錄表1 紙及照片14張附卷可稽，另據被告於本
      院審理時坦承不諱，足認被告自白與事實相符，應可採信
      ，事證明確，被告犯行應堪認定。
  三、論罪科刑之理由：
      (一)查被告持以至上址「賞花KTV 」行竊用之剪刀為鐵製材
        質，前端尖銳，長度約13公分，足見若持之攻擊人，客
        觀上足以危害他人生命、身體安全，屬具有危險性之兇
        器。是被告丁○○所為構成犯罪事實(一)、(二)部分，核係
        犯刑法第320 條第1 項之普通竊盜罪，所為構成犯罪事
        實(三)部分，核係犯刑法第321 條第1 項第3 款之攜帶兇
        器竊盜罪。被告就構成犯罪事實(一)部分與許育彰有犯意
        聯絡及行為分擔，為共同正犯。被告先後3 次竊盜之犯
        行時間緊接，犯罪構成要件相同，顯係基於概括犯意反
        覆為之，為連續犯，應依刑法第56條規定，論以情節較
        重之刑法第321 條第1 項第3 款之攜帶兇器竊盜罪，並
        加重其刑。
      (二)被告前於85年間因違反麻醉藥品管理條例案件，經臺灣
        高等法院臺南分院於87年5 月21日，以86年度上更一字
        第388 號判處有期徒刑5 年4 月確定，甫於89年12月26
        日縮短刑期假釋出監，於93年2 月13日假釋期滿，其未
        執行之刑，以已執行論，有臺灣高等法院被告前案紀錄
        表1 份在卷可參，其於前開有期徒刑執行完畢後5 年內
        再犯本件有期徒刑以上之罪，為累犯，應依刑法第47條
        規定，遞加重其刑。
      (三)爰審酌被告前曾有違反麻醉藥品管理條例之前科，素行
        並非良好，竟再犯本件之罪，顯無悔改之意，而年輕力
        壯，不思憑一己之力謀生，竟竊取他人財物，惟所竊得
        之財物並不多，且已由被害人領回，對於被害人之損害
        較輕，於行竊過程中亦未對任何人之生命或身體有所損
        傷，所生危害非鉅，及其犯罪之目的單純、手段平和、
        犯罪後坦承犯行態度尚可等一切情狀，量處如主文所示
        之刑。
  四、適用之法律：
      (一)刑事訴訟法第273條之1第1 項、第299 條第1 項前段。
      (二)刑法第28條、第321 條第1 項第3 款、第56條、第47條
        。
本案經檢察官林禎瑩到庭執行職務。
中    華    民    國    95    年    5     月    9     日
                  刑事第三庭    法  官  廖淑華
以上正本證明與原本無異。
如不服本判決，應於判決收受後10日內，向本院提出上訴狀（須
附繕本）。
                                書記官  張菀純
中    華    民    國    95    年    5     月    9     日
附錄法條：刑法第320條、第321條
中華民國刑法第320條
(普通竊盜罪、竊佔罪)
意圖為自己或第 3 人不法之所有，而竊取他人之動產者，為竊盜
罪，處五年以下有期徒刑、拘役或五百元以下罰金。
意圖為自己或第 3 人不法之利益，而竊佔他人之不動產者，依前
項之規定處斷。
前二項之未遂犯罰之。
中華民國刑法第321條
犯竊盜罪而有左列情形之一者，處六月以上、五年以下有期徒刑
：
一  於夜間侵入住宅或有人居住之建築物、船艦或隱匿其內而犯
    之者。
二  毀越門扇、牆垣或其他安全設備而犯之者。
三  攜帶兇器而犯之者。
四  結夥三人以上而犯之者。
五  乘火災、水災或其他災害之際而犯之者。
六  在車站或埠頭而犯之者。
前項之未遂犯罰之。


司法院資訊處製作；財團法人民間司法改革基金會備份。
